臺灣新竹地方法院民事小額判決  
111年度竹小字第157號
原      告  新竹市民生福星公寓大厦

法定代理人  洪嘉鴻  
訴訟代理人  楊仕明  
被      告  張玉珍  



訴訟代理人  張嘉灶  
上列當事人間請求給付管理費事件，本院於民國111 年4 月20日
辯論終結，判決如下：
    主      文
被告應給付原告新臺幣貳萬柒仟參佰元。
訴訟費用新臺幣壹仟元由被告負擔。
本判決得假執行。
    事實及理由
壹、程序方面：
    按訴狀送達後，原告不得將原訴變更或追加他訴。但擴張或
    減縮應受判決事項之聲明者，不在此限；民事訴訟法第255
    條但書第1 項第3 款定有明文。本件原告起訴時，原係請求
    被告給付原告新臺幣（下同）23,400元及自起訴狀繕本送達
    翌日起至清償日止，按週年利率5%計算之利息。嗣於本院民
    國111 年4 月20日言詞辯論期日當庭以言詞變更請求金額為
    27,300元，並捨棄利息部分之請求（見本院卷第112頁），
    核原告上開所為，僅係擴張或減縮應受判決事項聲明，揆之
    首揭說明，尚無不合，應予准許。
貳、實體方面：
一、原告主張：原告為民生福星公寓大厦社區（下稱系爭社區）
    之管理委員會，被告為系爭社區內門牌號碼新竹市○○路00巷
    0 號7 樓之2 之區分所有權人，依公寓大廈管理條例第21條
    之規定、系爭社區住戶規約（下稱系爭規約）第10條第1 項
    之約定，被告負有按月繳納管理費之義務，而依88年3月13
    日民生福星公寓大厦住戶第四次會議決議，系爭社區住戶應
    繳之管理費，每戶每月調整為1,300元，詎被告自109 年4 
    月起至110 年12月止，尚積欠管理費共計27,300元未為繳納
    ，嗣經原告寄發存證信函催告被告繳納，亦未獲置理。為此
    ，爰依公寓大廈管理條例第21條之規定及系爭規約之法律關
    係提起本件訴訟。並聲明：被告應給付原告27,300元。
二、被告則以：伊確實未給付109 年4 月至110 年12月之管理費
    ，然係原告要求其租客搬走，因要給租客二個月之違約金30
    ,000元，原告要伊先預付，原告答應支付此筆款項，事後卻
    未履行承諾，伊乃從管理費中扣抵等語置辯。並聲明：原告
    之訴駁回。
三、得心證之理由：
　㈠原告主張被告為系爭社區之區分所有權人，系爭社區住戶每
    戶每月之管理費為1,300 元，被告積欠109 年4 月份至110
    月12月份之管理費等情，業據其提出新竹市東區區公所同意
    備查函、系爭規約、88年3 月13日民生福星公寓大厦住戶第
    四次會議記錄、新竹市○○段0000○號建物登記第二類謄本、1
    10 年4 月9 日存證信函及管理費、停車費收支表等件為證
    ，經本院核對無訛，且為被告所不爭執，堪信屬實。
　㈡按共用部分、約定共用部分之修繕、管理、維護，由管理負
    責人或管理委員會為之。其費用由公共基金支付或由區分所
    有權人按其共有之應有部分比例分擔之。但修繕費係因可歸
    責於區分所有權人或住戶之事由所致者，由該區分所有權人
    或住戶負擔。其費用若區分所有權人會議或規約另有規定者
    ，從其規定；區分所有權人或住戶積欠應繳納之公共基金或
    應分擔或其他應負擔之費用已逾2 期或達相當金額，經定相
    當期間催告仍不給付者，管理負責人或管理委員會得訴請法
    院命其給付應繳之金額及遲延利息。公寓大廈管理條例第10
    條第2 項、第21條分別定有明文。又依系爭規約第10條約定
    ：「一、為充裕共用部分在管理上必要之經費，區分所有權
    人應遵照區分所有權人會議決議之規定向管理委員會繳交下
    列款項：(一)公共基金。(二)管理費。二、管理費由各區分
    所有權人依照區分所有權人會議之決議分擔之。但第一次區
    分所有權人會議未決議時，買賣契約或分管契約有規定者從
    其規定，未規定者，各區分所有權人應按其共有之應有部分
    比例分擔之。三、各項費用之收繳、支付方法，授權管理委
    員會訂定。四、區分所有權人若在規定之日期前未繳納應繳
    金額時，管理委員會得訴請法院命其給付應繳之金額及另外
    收取遲延利息，以未繳金額之年息10%計算。」查被告既為
    系爭社區之區分所有權人，自負有按期繳納管理費之義務，
    而各區分所有權人，每月應繳納之管理費為1,300元，惟被
    告竟自109 年4 月起即未繳納管理費，且已欠繳逾2 期以上
    ，則原告據此請求被告給付自109 年4 月起至110 年12月止
    積欠之管理費共計27,300元（計算式：1,300元×21期＝27,30
    0元），核屬有據，應予准許。
　㈢至被告抗辯原告要求其租客搬走，並答應支付租客搬走之違
    約金30,000元，事後卻未履行承諾，伊乃從管理費中扣抵云
    云，然原告否認有答應此事等語。經查，被告並未舉證究竟
    是何人答應願意支付違約金，且是否為原告所答應，或僅為
    何管理委員或原告訴訟代理人個人所答應，均不明確，被告
    之抵銷抗辯，顯不足採。　　
四、綜上所述，原告依公寓大廈管理條例第21條規定及系爭規約
    之法律關係，請求被告給付27,300元，為有理由，應予准許
    。
五、本件係依民事訴訟法第436 條之8 第1 項適用小額訴訟程序
    所為之判決，依同法第436 條之20規定，應就被告敗訴部分
    ，依職權宣告假執行。
六、本件判決基礎之事證已臻明確，兩造其餘攻擊防禦方法及所
    提證據，經審酌後核與判決之結果不生影響，爰不一一論列
    ，併此敘明。
七、訴訟費用負擔之依據：民事訴訟法第78條。並依同法第436
    條之19第1 項規定，確定訴訟費用之負擔如主文第3 項所示
    。
中　　華　　民　　國　　111 　年　　5 　　月　　19　　日
                  新竹簡易庭  法　官  黃致毅
以上正本證明與原本無異。
如不服本判決，須以違背法令為理由，於判決送達後20日內向本
庭提出上訴狀（應按他造當事人之人數附繕本）；如委任律師提
起上訴者，應一併繳納上訴審裁判費。
中　　華　　民　　國　　111 　年　　5 　　月　　19　　日
                              書記官　蕭宛琴
　　　　　　　　　　　　　　　
附錄：
一、民事訴訟法第436 條之24第2 項：
    對於小額程序之第一審裁判上訴或抗告，非以其違背法令為
    理由，不得為之。
二、民事訴訟法第436 條之25：
    上訴狀內應記載上訴理由，表明下列各款事項：
    ㈠原判決所違背之法令及其具體內容。
    ㈡依訴訟資料可認為原判決有違背法令之具體事實。
三、民事訴訟法第436 條之32條第2 項：
    第438 條至第445 條、第448 條至第450 條、第454 條、第
    455 條、第459 條、第462 條、第463 條、第468條、第469
    條第1 款至第5 款、第471 條至第473 條及第475 條第1 項
    之規定，於小額事件之上訴程序準用之。